【裁判字號】    96,交聲,223
【裁判日期】    970229
【裁判案由】    違反道路交通管理處罰條例聲明異議
【裁判全文】
臺灣花蓮地方法院交通事件裁定         96年度交聲字第223號
原處分機關  交通部公路總局臺北區監理所花蓮監理站
異  議  人  丙○○
上列異議人即受處分人因違反道路交通管理處罰條例案件，對於
交通部公路總局臺北區監理所花蓮監理站民國96年11月19日花監
違字第裁44-P00000000號裁決聲明異議，本院裁定如下：
    主  文
異議駁回。
    理  由
一、異議理由略以：異議人即受處分人丙○○於民國96年10月4
    日，駕駛車牌號碼376-BPD 號重型機車，行經花蓮縣吉安鄉
    ○○○街21號時，遭警察以行車時使用行動電話撥接之違規
    事由掣發違規通知單，本人當場告知未使用行動電話，警方
    仍不予理會，經調閱通聯紀錄可證明本人當時並無撥接行動
    電話，故不服原處分，聲明異議，請求撤銷原處分云云。
二、按機器腳踏車駕駛人行駛於道路時，使用手持式行動電話進
    行撥接或通話者，處新臺幣一千元罰鍰，道路交通管理處罰
    條例第31條之1第2項定有明文。
三、訊據受處分人否認有上開違規行為，辯稱：伊當天是要按手
    機看時間，且經調閱通聯紀錄可證明伊當時並無撥接行動電
    話等語。經查：本件受處分人有在上述時、地駕駛車牌號碼
    376-BPD 號重型機車時，使用手持式行動電話之違規事實，
    業據證人即開單告發受處分人之員警甲○○與乙○○於本院
    97年1 月10日調查時，以具結擔保其供述之真實並在負擔偽
    證罪之心理處罰狀態下，甲○○證稱：「（取締情形？）我
    當天是看到一台機車騎的蠻慢的，並且看到她拿著行動電話
    ，我們跟她間隔五公尺，跟著她的時間約三十秒到一分鐘，
    因為我想要確認她是否在接聽電話。（如何確定異議人是在
    接聽電話？）我不確定她是否在講話，但是我有看到她把手
    機放在耳朵旁邊，我取締時是開車。」乙○○證稱：「（有
    何補充？）我確實有看到異議人當時在講電話，當天是在自
    強路要到中華路一段那邊，光線很亮，我看到異議人騎車很
    慢，才注意到她在講電話，異議人是在簽完名後，並經詢問
    甲○○知道罰單是一千元後，才又辯解說你哪隻眼睛看到我
    在打電話。」（訊問筆錄第二、三頁）等語綦詳。核證人甲
    ○○與乙○○乃為原處分機關所認定受處分人有上開違規行
    為之證人，渠等並到庭於本院法官面前以言詞供述本件訴訟
    上之待證事實即受處分人有上開違規事實，又證人等與異議
    人原不相識，亦無冤仇，僅因本件事故而有利害關係，衡渠
    等既在偽證重典之心理壓力下具結作證，當無蓄意捏詞偽證
    之理，是其所證當有可信之依據。是由證人等上開供述以觀
    ，已足使本院認定受處分人有於上揭時地駕駛機車並手持行
    動電話撥接之事實係屬真實之確信，且於本件卷存證據資料
    內並無任何積極證據足資證明證人等上開供述係屬虛偽，亦
    無足以令人顯信其供述為不可採之品性證據或前科證據存在
    ，本院自不得僅以證人為本件開單告發受處分人之員警而全
    盤抹煞其在訴訟上所具有之原證人資格，而受處分人對上開
    證人之供述並無法舉出或請本院調查任何對其有利之證據資
    料，以使本院對證人所供述受處分人違規之事實產生任何合
    理之懷疑。又因通聯紀錄係於手機撥接成功，雙方通話後方
    會顯示，故本案異議人僅提出其使用之兩支手機之通聯紀錄
    ，並無法排除其於駕駛機車時有撥接手機，但未成功通話之
    可能性，是其所為上開辯解尚難採信。
四、綜上所述，本件受處分人之上述違規行為堪以認定。原處分
    機關依道路交通管理處罰條例第31條之1第2項，裁處罰鍰一
    千元核無違誤，本件受處分人之異議為無理由，自應將其異
    議駁回。
據上論斷，應依道路交通案件處理辦法第19條，裁定如主文。
中    華    民    國    97    年    2     月    29    日
                        臺灣花蓮地方法院交通法庭
                                    法  官  沈培錚
上列正本證明與原本無異。
如對本裁定不服，應於送達後5日內，向本院提出抗告狀（應抄
附繕本）。
中    華    民    國    97    年    2     月    29    日
                                    書記官


司法院資訊處製作；財團法人民間司法改革基金會備份。
